臺灣桃園地方法院民事裁定
                                       110年度亡字第62號
聲  請  人  臺灣桃園地方檢察署

相  對  人  朱地    
上列聲請人聲請對失蹤人朱地為死亡宣告事件，本院裁定如下：
    主  文
宣告甲○（男，民國0年0月00日生，身分證統一編號：Z00000000
0號，籍設桃園市○○區○○路0段000號4樓）於民國107年12月9日下
午12時死亡。
聲請程序費用由相對人之遺產負擔。
    理  由
一、按失蹤人失蹤滿七年後，法院得因利害關係人或檢察官之聲
    請，為死亡之宣告。失蹤人為八十歲以上者，得於失蹤滿三
    年後，為死亡之宣告，民法第8條第1項、第2項分別定有明
    文。按法院准許宣告死亡之聲請者，應公示催告。公示催告
    ，應記載下列各款事項：一、失蹤人應於期間內陳報其生存
    ，如不陳報，即應受死亡之宣告。二、凡知失蹤人之生死者
    ，應於期間內將其所知陳報法院，家事事件法第156條第1項
    第1款及第2款分別定有明文。宣告死亡之公示催告應公告之
    ；公告應揭示於法院公告處、資訊網路及其他適當處所，法
    院認為必要時，並得命登載於公報或新聞紙，或用其他方法
    公告之；陳報期間，自揭示之日起，應有六個月以上，亦有
    家事事件法第156條第3項準用第130條第3項至第5項規定可
    參。
二、聲請意旨略以：本件相對人即失蹤人甲○出生於民國0年0月0
    0日，如尚生存，現年已107歲，於104年12月9日經桃園○○○○
    ○○○○○辦理逕遷戶籍至該所設址即桃園市○○區○○路0段000號4
    樓（於104年12月10日登記），惟失蹤人有收養登記而未能
    逕為失蹤人之失蹤人口註記，然依現有事證，應可認失蹤人
    迄今失蹤已逾3年，迄今仍行方不明，前經聲請本院准以110
    年度亡字第62號公示催告，並刊登新聞紙在案，現申報期間
    屆滿，未據失蹤人陳報其生存、或知失蹤人生死者陳報其所
    知。為此，爰依法聲請准予宣告相對人死亡等語。
三、經查，聲請人主張之前揭事實，業據提出與其所述相符之在
    監在押紀錄表、入出境資訊連結作業查詢結果、衛生福利部
    中央健康保險署110年2月5日健保桃字第1103008263號函附
    保險對象門診申報紀錄明細表、桃園市政府社會局109年12
    月21日桃社老字第1090114595號函、國軍退除役官兵輔導委
    員會桃園市榮民服務處110年1月28日桃市榮處字第11000011
    18號函、桃園市政府殯葬管理處109年12月23日桃市殯字第1
    090007026號函及勞動部勞工保險局110年2月2日保普老字第
    11010018000號函等件為證（均附於臺灣桃園地方檢察署110
    年度民參字第7號卷內），又失蹤人於日據時期即大正11年
    （西元1922年）間雖有受朱煥文收養之戶籍登記，然於臺灣
    光復後並未另為收養之登記，此有日據時期戶籍資料及失蹤
    人之戶籍資料可佐，且依失蹤人未在監所，查無入出境資料
    及全民健康保險就醫紀錄，復非桃園市政府社會局、國軍退
    除役官兵輔導委員會桃園市榮民服務處查訪或安置對象，亦
    無使用殯葬設施、請領勞工保險老年給付等紀錄，均查無失
    蹤人現仍生存、活動之情形，也未接受任何單位之安置，相
    對人前於104年12月9日經遷移至戶政事務所後，確實迄今仍
    生死不明，尚未尋獲，堪認聲請人之上開主張為真實。
四、本件相對人為3年3月10日，於104年12月9日失蹤時為101歲
    ，迄今生死不明已逾3年，且聲請人前聲請本院以110年度亡
    字第62號裁定准許對相對人為公示催告，並於110年8月19日
    將本院公示催告裁定刊登新聞紙乙節，有該裁定及聲請人提
    出新聞紙乙份在卷可稽，今申報期間屆滿，仍未據相對人陳
    報其生存或知其生死者陳報其所知，揆諸首揭法律規定，聲
    請人於相對人失蹤滿3年後，聲請對之為死亡宣告，於法洵
    屬有據。又相對人係於104年12月9日失蹤，計至107年12月9
    日屆滿3年，依民法第9條第2項前段規定，應推定於是日下
    午12時為其死亡之時，爰准予依法宣告。
五、依家事事件法第154條第3項，裁定如主文。
中　　華　　民　　國　　111 　年　　7 　　月　　18　　日
                        家事庭  法  官  謝伊婷
以上正本係照原本作成。
如對本裁定抗告，須於裁定送達後10日之不變期間內，向本院提
出抗告狀，並繳納抗告費新臺幣1,000元。
中　　華　　民　　國　　111 　年　　7 　　月　　19　　日
                                書記官　王小萍